【裁判字號】    96,訴,3761
【裁判日期】    970124
【裁判案由】    毒品危害防制條例
【裁判全文】
臺灣板橋地方法院刑事判決              96年度訴字第3761號
公  訴  人  臺灣板橋地方法院檢察署檢察官
被      告  甲○○
上列被告因違反毒品危害防制條例案件，經檢察官提起公訴（96
年度毒偵字第5840號），本院合議庭裁定由受命法官獨任進行簡
式審判程序，判決如下：
    主  文
甲○○施用第一級毒品，累犯，處有期徒刑拾月。又施用第二級
毒品，累犯，處有期徒刑伍月。扣案第二級毒品甲基安非他命（
驗餘淨重貳拾捌點陸參參參公克），沒收銷燬之；包裝上開毒品
之外包裝夾鏈袋壹個，沒收之。應執行有期徒刑壹年貳月。扣案
第二級毒品甲基安非他命（驗餘淨重貳拾捌點陸參參參公克），
沒收銷燬之；包裝上開毒品之外包裝夾鏈袋壹個，沒收之。
    事  實
一、甲○○前於民國（下同）八十五年間，因非法施用化學合成
    麻醉藥品罪，經本院以八十六年度訴緝字第二六０號判處有
    期徒刑十一月確定；又因非法販賣化學合成麻醉藥品罪，經
    本院以上開判決判處有期徒刑五年二月，經上訴後，由臺灣
    高等法院以八十七年度上訴字第一三七八號判決撤銷原判決
    ，然仍判處有期徒刑五年二月，並經最高法院以八十八年度
    台上字第七０一號判決駁回上訴確定；又於八十六年間，因
    違反電信法，經本院以八十六年度訴字第一七三二號判處有
    期徒刑五月確定；復因贓物案，經本院以八十七年度板簡字
    第八三號判決判處有期徒刑三月確定；上開各罪，經臺灣高
    等法院以八十八年度聲字第八０三號裁定應執行有期徒刑六
    年三月確定，於九十年九月七日假釋出監。再於九十一年間
    ，因違反槍砲彈藥刀械管制條例案件，經本院以九十一年度
    訴字第一五四七號判處有期徒刑一年二月，併科罰金新臺幣
    三萬元確定，並與上開假釋經撤銷後之殘刑二年六月二十日
    接續執行，於九十五年八月六日假釋期滿執行完畢（構成累
    犯）。
二、甲○○前於九十一年間，因施用毒品，經本院以九十一年度
    毒聲字第一九六六號裁定送勒戒處所觀察勒戒後，認有繼續
    施用毒品傾向，再由本院以九十一年度毒聲字第二二七三號
    裁定令入戒治處所施以強制戒治，於九十二年七月十七日強
    制戒治期滿執行完畢。詎其仍不思戒絕施用毒品惡習，又基
    於施用第一級毒品海洛因、第二級毒品甲基毒品安非他命之
    犯意，於前開強制戒治期滿後五年內之九十六年七月三十日
    中午，在臺北縣中和市○○路二五二巷三之二號三樓，以將
    第一級毒品海洛因置於針筒內注射，及將甲基安非他命置於
    吸食器內燒烤後吸食煙氣之方式，分別施用第一級毒品海洛
    因、第二級毒品甲基安非他命各一次。嗣於九十六年七月三
    十一日下午凌晨一時四十分許，在臺北縣中和市○○路與建
    六路口，為警查獲，並扣得其所有之甲基安非他命一包（驗
    餘淨重二十八點六三三三公克，起訴書略為淨重二十八點六
    三四０公克）。
三、案經臺北縣政府警察局中和分局報請臺灣板橋地方法院檢察
    署檢察官偵查起訴，經甲○○於準備程序進行中就被訴事實
    為有罪之陳述，經告知簡式審判程序之旨，並聽取當事人之
    意見後，本院合議庭裁定由受命法官獨任以簡式審判程序審
    理。
    理  由
一、訊據被告甲○○對於上揭時、地，施用海洛因、甲基安非他
    命之犯罪事實，於本院審理中坦承不諱，並有甲基安非他命
    一包扣案足資佐證，而上開扣案毒品經鑑定結果，確含第二
    級毒品甲基安非他命成分之事實，有交通部民用航空局醫務
    中心航藥鑑字第０九六一四二七號毒品鑑定書一件在卷可稽
    ，又被告於九十六年七月三十一日為警查獲後，經警所採集
    之尿液經送臺灣檢驗科技股份有限公司以ＥＩＡ酵素免疫分
    析法初步檢驗，並以ＧＣ/ ＭＳ氣相層析/ 質譜儀法確認檢
    驗之結果，呈鴉片類（嗎啡）及安非他命類（甲基安非他命
    ）陽性反應，有該公司於九十六年八月十五日出具之濫用藥
    物尿液檢驗報告一紙（尿液檢體編號：000000000
    0號）附卷可稽。再參以海洛因於人體內會代謝成嗎啡，因
    此涉嫌海洛因之施用者係檢驗其尿液中之嗎啡反應等情，為
    本院職務上已知之事實，被告亦自承其係施用海洛因，足見
    被告於為警查獲前除有施用甲基安非他命外，另有施用海洛
    因無誤。又被告前於九十一年間，因施用毒品，經本院以九
    十一年度毒聲字第一九六六號裁定送勒戒處所觀察勒戒後，
    認有繼續施用毒品傾向，再由本院以九十一年度毒聲字第二
    二七三號裁定令入戒治處所施以強制戒治，於九十二年七月
    十七日強制戒治期滿執行完畢之事實，有臺灣高等法院被告
    前案紀錄表一件在卷可稽，是被告於強制戒治執行完畢後五
    年內，再犯施用毒品犯行，應毒品危害防制條例第十條規定
    處罰。從而，本件事證明確，被告犯行堪以認定，應依法論
    科。
二、按海洛因、甲基安非他命分別係毒品危害防制條例第二條第
    二項第一款、第二款所定之第一級、第二級毒品，故核被告
    所為，係犯毒品危害防制條例第十條第一項之施用第一級毒
    品罪、同條第二項之施用第二級毒品罪。被告施用第一級毒
    品海洛因前、施用第二級毒品甲基安非他命前後持有海洛因
    、甲基安非他命之行為，為其施用之高度行為所吸收，不另
    論罪。被告所犯上開二罪，犯意各別，行為互殊，應予分論
    併罰。又被告前有如上開犯罪事實所載之犯罪科刑及執行情
    形，有臺灣高等法院被告前案紀錄表一件在卷可稽，其於有
    期徒刑執行完畢後五年內，故意再犯有期徒刑以上刑之本罪
    ，為累犯，應依法加重其刑。爰審酌被告犯罪前因施用毒品
    犯行，經觀察、勒戒及強制戒治後，仍再犯本件犯行，足見
    其素行不佳、及其施用毒品之動機、手段、施用毒品戕害一
    己健康，施用次數及其智識程度、生活狀況，暨犯後坦承犯
    行之態度等一切情狀，分別量處如主文所示之刑，並定其應
    執行之刑。末查，被告所犯上開施用毒品罪，犯罪時間在九
    十六年四月二十四日以後，不符合減刑之規定，附此敘明。
三、扣案之甲基安非他命（驗餘淨重二十八點六三三三公克），
    為查獲之第二級毒品，應依毒品危害防制條例第十八條第一
    項前段規定，宣告沒收銷燬之；包裝上開毒品之外包裝夾鏈
    袋一個，則為被告所有供其為本件犯行所用之物，爰依刑法
    第三十八條第一項第二款規定，宣告沒收之。
據上論斷，應依刑事訴訟法第二百七十三條之一第一項、第二百
九十九條第一項前段，毒品危害防制條例第十條第一項、第二項
、第十八條第一項前段，刑法第十一條前段、第四十七條第一項
、第五十一條第五款、第三十八條第一項第二款，判決如主文。
本案經檢察官陳佳宏到庭執行職務。
中    華    民    國    97    年    1     月    24    日
                  刑事第十六庭    法  官  白光華
以上正本證明與原本無異
如不服本判決應於送達後十日內向本院提出上訴狀。
                                  書記官  張玉如
中    華    民    國    97    年    1     月    24    日
附錄本案論罪科刑法條全文：
毒品危害防制條例第十條
施用第一級毒品者，處六月以上五年以下有期徒刑。
施用第二級毒品者，處三年以下有期徒刑。


司法院資訊處製作；財團法人民間司法改革基金會備份。
